---
title: "Evaluación de datos satelitales de ICESat-2 y Sentinel-2 para la caracterización de plantaciones de Eucalyptus en la provincia de Entre Ríos, Argentina"
output: html_notebook
---

### **1.Cargar el paquete rgee e inicializar Google Earth Engine**
```{r, warning=FALSE, message=FALSE}
reticulate::use_python("C:/Users/Daniela Herrera/AppData/Roaming/rminiconda/Daniela/envs/rgee/python.exe", required = TRUE)
reticulate::py_config()

library(rgee)
ee_Initialize(email = danherrera@agro.uba.ar, drive = TRUE)
```


### **2.Cargar el paquete sf, importar y filtrar la capa de Departamentos desde Google Earth Engine**
```{r, warning=FALSE, message=FALSE}
library(sf)
shape <- ee$FeatureCollection('users/danherrera/departamentos')
shp_depto <- shape$filter(ee$Filter$eq('NAM', 'Concordia'))
shape_plantaciones <- ee$FeatureCollection('users/danherrera/macizos_concordia_2022')
```


### **3.Filtra la colección de Sentinel-2 ('COPERNICUS/S2_SR') según área de estudio (shp Concordia), fecha y porcentaje máximo de nubosidad ('CLOUD_COVERAGE_ASSESSMENT'):**
```{r}
s2_sr <- ee$ImageCollection('COPERNICUS/S2')$
  filterBounds(shp_depto)$
  filterDate('2022-01-01', '2022-01-14')$
  filter(ee$Filter$lt('CLOUD_COVERAGE_ASSESSMENT', 10))
```

### **4. Se establecen parámetros de visualización:**
```{r message = FALSE, warning=FALSE}
imageVisParam <- list(bands = c('B8A', 'B11', 'B2'), min = 50, max = 3241)
```


### **5.Crea un composite a partir del valor de la mediana de cada píxel en las imágenes de la colección:**
```{r}
s2_sr <- s2_sr$median()
```


### **6.Genera un mapa para visualizar el mosaico generado de Sentinel-2 y las plantaciones de _Eucalyptus_**
```{r, warning=FALSE, message=FALSE}
empty = ee$Image()$byte()
empty_2 = ee$Image()$byte()

outline = empty$paint(
  featureCollection= shp_depto,
  color= 1,
  width= 2)

outline_2 = empty_2$paint(
  featureCollection= shape_plantaciones,
  color= 3,
  width= 0.5)

s2_sr <- s2_sr$clip(shp_depto)
Map$addLayer(s2_sr, imageVisParam, 'Mosaico') +  
Map$addLayer(outline, name = 'Concordia') +
Map$addLayer(outline_2, name = 'Macizos Eucalyptus')
Map$centerObject(shp_depto)

```

 

### **7.Nombre de bandas del composite /selección**
```{r}
imagen <- s2_sr$select("B2","B3","B4","B5","B6","B7","B8", "B8A","B11","B12")
imagen$bandNames()$getInfo()
```


### **8.Generación de índices de vegetación**
```{r}
NDVIS2 <- imagen$expression(
    expression = '(NIR - RED) / (NIR + RED)', 
    opt_map = list(
      'NIR' = imagen$select('B8'),
      'RED' = imagen$select('B4')
))$rename('NDVIS2')

NDVI_RE <- imagen$expression(
    expression = '(NIR - RED) / (NIR + RED)', 
    opt_map = list(
      'NIR' = imagen$select('B8A'),
      'RED' = imagen$select('B4')
))$rename('NDVI_RE')

ND54S2 <- imagen$expression(
    expression = '(NIR - RED) / (NIR + RED)', 
    opt_map = list(
      'NIR' = imagen$select('B11'),
      'RED' = imagen$select('B8')
))$rename('ND54S2')

ND118A <- imagen$expression(
    expression = '(B11 - B8A) / (B11 + B8A)', 
    opt_map = list(
      'B11' = imagen$select('B11'),
      'B8A' = imagen$select('B8A')
))$rename('ND118A')

SAVI <- imagen$expression(
    expression = '((B8 - B4) / ((B8 + B4) + 0.5) *1.5)', 
    opt_map = list(
      'B8' = imagen$select('B8'),
      'B4' = imagen$select('B4')
))$rename('SAVI')

ARVIS2 <- imagen$expression(
    expression = 'float ((NIR - (2 * RED) + BLUE) / (NIR + (2 * RED) + BLUE))', 
    opt_map = list(
      'NIR' = imagen$select('B8'),
      'BLUE' = imagen$select('B2'), 
      'RED' = imagen$select('B4')
))$rename('ARVIS2')
    
```

### **9.Añadir bandas de índices a la imagen**
```{r}
imagen <- imagen$addBands(NDVIS2)
imagen <- imagen$addBands(NDVI_RE)
imagen <- imagen$addBands(ND54S2)
imagen <- imagen$addBands(ND118A)
imagen <- imagen$addBands(SAVI)
imagen <- imagen$addBands(ARVIS2)
imagen$bandNames()$getInfo()
```


### **10.Cargar segmentos ICESat-2 enero 2022**
```{r}
seg_ic2 <- ee$FeatureCollection('users/danherrera/prueba_09_08')
```


### **11.Extracción de reflectancia dentro de los segmentos de Icesat-2**
```{r}
reflectancia <- imagen$sampleRegions(
  collection = seg_ic2, 
  properties = list("h_canopy","h_mean_can", "beam", "anio_plant", "densidad", "id_seg"),
  scale = 10
)
```

### **12.Exportar valores de reflectancia a csv**
Inicia una tarea en la plataforma de GEE para exportar a la cuenta de Drive asociada
```{r}
task_tabla <- ee_table_to_drive(
  collection = reflectancia,
  description = "Extraccion_icesat2_23",
  fileNamePrefix = "Icesat2_2023",
  timePrefix = TRUE,
  fileFormat = "CSV"
)

task_tabla$start()
```


### **13.Descargar desde Google Drive la tabla con valores de reflectancia por segmento de ICESat-2 y leer el csv de la tabla**
```{r, message=FALSE, warning=FALSE}

library(readr)
datos <- read_csv("C:/Altura_2023/icesat_datos.csv")
```

### **14.Agrupar datos según ID de segmento y promediar valores de reflectancia para cada banda e índice**
```{r, warning=FALSE, message=FALSE}
library(dplyr)
datos_media <- datos %>% group_by(id_seg) %>% summarise_all(list(media = mean))
datos_media <- datos_media[, c(-1, -2, -19, -20, -22)]
class(datos_media)
```

### **15.Explorar datos_media**
```{r}
summary(datos_media)
str(datos_media)
dim(datos_media)
```

### **16.Renombrar columnas de datos_media**
```{r}
datos_media <- datos_media %>% 
        rename("ARVIS2" = "ARVIS2_media",
               "B11" = "B11_media",
               "B12" = "B12_media",
               "B2"= "B2_media",
               "B3"= "B3_media",
               "B4" = "B4_media",
               "B5" = "B5_media",
               "B6" = "B6_media",
               "B7" = "B7_media",
               "B8" = "B8_media",
               "B8A" = "B8A_media",
               "ND118A" = "ND118A_media",
               "ND54S2" = "ND54S2_media",
               "NDVIS2" = "NDVIS2_media",
               "NDVI_RE" = "NDVI_RE_media",
               "SAVI" = "SAVI_media",
               )
names(datos_media)
```


### **17.Graficar histograma de frecuencia**
Histograma
```{r}
library(ggplot2)
histograma <- ggplot(datos_media, aes(x=h_mean_can_media)) + 
  labs(x = "Altura promedio", y = "Conteo") +
  geom_histogram(binwidth= 5, color="darkgrey", fill="#120566", boundary = 0) + theme(plot.title = element_text(color="red", size=14, face="bold.italic"),
                                                                      axis.title.x = element_text(color="black", size=12, face="bold"),
                                                                      axis.title.y = element_text(color="black", size=12, face="bold"),
                                                                      panel.grid.minor = element_blank()) +
  scale_x_continuous(breaks = seq(0, 40, by = 5)) + scale_y_continuous(breaks = seq(0, 150, by = 25))
histograma
```

### **18.Librerías para el modelado y mapeo**
```{r, message=FALSE, warning=FALSE}
library(ggplot2)
library(randomForest)
library(readxl)
library(tidyverse)
library(caret)
library(dplyr)
library(lattice)
library(lava)
library(purrr)
library(raster)
library(rgdal)
library(sf)
library(colorRamps)
```

### **19.División de datos en muestras de entrenamiento y validación para la generación del modelo de regresión con Random Forest**
```{r}
set.seed(567)
train <- createDataPartition(datos_media$h_mean_can_media, p= 0.8, list = F)
datos_entrenamiento_prom <- datos_media[train, ]
datos_validacion_prom <- datos_media[-train,]

summary(datos_entrenamiento_prom$h_mean_can_media)
summary(datos_validacion_prom$h_mean_can_media)
class(datos_entrenamiento_prom)
str(datos_entrenamiento_prom)
```


### **20.Modelo Random Forest**
```{r}
set.seed(123)
modelo1 <- randomForest(h_mean_can_media ~ B2+B3+B4+B5+B6+B7+B8+B8A+B11+B12+NDVIS2+ND118A+ND54S2+NDVI_RE+ARVIS2+SAVI,
                        data=datos_entrenamiento_prom, proximity=TRUE, type = regression, ntree = 1000, importance = TRUE)
print(modelo1)
(rmse_modelo1 <- sqrt(31.44188))
```

### **21.Generación de data frame para graficar importancia **
```{r, echo=FALSE, message=FALSE, results='hide', eval=FALSE}
importance(modelo1)
ImpData <- as.data.frame(importance(modelo1))
ImpData$Var.Names <- row.names(ImpData)
ImpData
ImpData1 <- arrange(ImpData, `%IncMSE`)
```

### **21.Gráfico de importancia de variables**
```{r}
import_plot <- ggplot(ImpData1, aes(x=`%IncMSE`, y=reorder(Var.Names, `%IncMSE`))) +
  labs(x = '%IncMSE', y = "Variable predictora") + geom_point(alpha = 1, size= 2, fill= "blue", colour = "darkblue") +
  theme(panel.grid.minor = element_blank(),
        axis.title.x = element_text(color="black", size=13, face="bold"),
        axis.title.y = element_text(color="black", size=13, face="bold"))
import_plot  

```

### **22.Evaluación del modelo**
```{r}
postResample(predict(modelo1, newdata = datos_validacion_prom), datos_validacion_prom$h_mean_can_media)
datos_validacion_prom$h_canopy_est_prom<- predict(modelo1, datos_validacion_prom) 
```

### **23.Gráfico Observados vs Predichos**
```{r, warning=FALSE, message=FALSE}
plot <- obs_pred <- ggplot(datos_validacion_prom, aes(x = h_canopy_est_prom, y = h_mean_can_media)) +
    geom_point(fill = "black", alpha = 0.8, colour = "black") +
    labs(x = "Altura estimada", y = "Altura observada") +
    geom_abline(yintercept = 0) +
    geom_smooth(method = "lm", se = FALSE, color = "blue", fill = "blue", fullrange = TRUE, linetype= "dashed", show.legend = TRUE) + 
    coord_equal() +xlim(c(0,40)) + ylim(c(0,40)) + theme(plot.title = element_text(color="red", size=14, face="bold.italic"),
                                                       axis.title.x = element_text(color="black", size=13, face="bold"),
                                                       axis.title.y = element_text(color="black", size=13, face="bold"),
                                                       panel.grid.major = element_blank()) 

library(ggpmisc)
summ <- datos_validacion_prom %>% 
  summarise(R2 = R2(h_canopy_est_prom, h_mean_can_media),
            RMSE = RMSE(h_canopy_est_prom, h_mean_can_media)) %>% 
  mutate_if(is.numeric, round, digits=2) 
#format(round(a), nsmall = 2)


summ
plot + geom_table_npc(data = summ, 
                      label = list(summ),
                      npcx = 0.057, npcy = 0.95,
                      table.theme = ttheme_gtlight)

```


### **24.Descarga de bandas individuales**
```{r}
banda2 <- imagen$select('B2')
exportar_b2 <- ee_image_to_drive(
banda2,
description = "B2",
scale = 10,
crs = "EPSG:4326",
region = shp_depto$geometry())
exportar_b2$start()

banda3 <- imagen$select('B3')
exportar_b3 <- ee_image_to_drive(
banda3,
description = "B3",
scale = 10,
crs = "EPSG:4326",
region = shp_depto$geometry())
exportar_b3$start()

banda4 <- imagen$select('B4')
exportar_b4 <- ee_image_to_drive(
banda4,
description = "B4",
scale = 10,
crs = "EPSG:4326",
region = shp_depto$geometry())
exportar_b4$start()

banda5 <- imagen$select('B5')
exportar_b5 <- ee_image_to_drive(
banda5,
description = "B5",
scale = 20,
crs = "EPSG:4326",
region = shp_depto$geometry())
exportar_b5$start() 

banda6 <- imagen$select('B6')
exportar_b6 <- ee_image_to_drive(
banda6,
description = "B6",
scale = 20,
crs = "EPSG:4326",
region = shp_depto$geometry())
exportar_b6$start()

imagen$bandNames()$getInfo()

banda7 <- imagen$select('B7')
exportar_b7 <- ee_image_to_drive(
banda7,
description = "B7",
scale = 20,
crs = "EPSG:4326",
region = shp_depto$geometry())
exportar_b7$start()

banda8 <- imagen$select('B8')
exportar_b8 <- ee_image_to_drive(
banda8,
description = "B8",
scale = 10,
crs = "EPSG:4326",
region = shp_depto$geometry())
exportar_b8$start()

banda8A <- imagen$select('B8A')
exportar_b8A <- ee_image_to_drive(
banda8A,
description = "B8A",
scale = 20,
crs = "EPSG:4326",
region = shp_depto$geometry())
exportar_b8A$start()

banda11 <- imagen$select('B11')
exportar_b11 <- ee_image_to_drive(
banda11,
description = "B11",
scale = 20,
crs = "EPSG:4326",
region = shp_depto$geometry())
exportar_b11$start()

banda12 <- imagen$select('B12')
exportar_b12 <- ee_image_to_drive(
banda12,
description = "B12",
scale = 20,
crs = "EPSG:4326",
region = shp_depto$geometry())
exportar_b12$start()

NDVIS2 <- imagen$select('NDVIS2')
exportar_NDVIS2 <- ee_image_to_drive(
NDVIS2,
description = "NDVIS2",
scale = 10,
crs = "EPSG:4326",
region = shp_depto$geometry())
exportar_NDVIS2$start()

NDVI_RE <- imagen$select('NDVI_RE')
exportar_NDVI_RE <- ee_image_to_drive(
NDVI_RE,
description = "NDVI_RE",
scale = 20,
crs = "EPSG:4326",
region = shp_depto$geometry())
exportar_NDVI_RE$start()

ND54S2 <- imagen$select('ND54S2')
exportar_ND54S2 <- ee_image_to_drive(
ND54S2,
description = "ND54S2",
scale = 20,
crs = "EPSG:4326",
region = shp_depto$geometry())
exportar_ND54S2$start()

ND118A <- imagen$select('ND118A')
exportar_ND118A <- ee_image_to_drive(
ND118A,
description = "ND118A",
scale = 20,
crs = "EPSG:4326",
region = shp_depto$geometry())
exportar_ND118A$start()

SAVI <- imagen$select('SAVI')
exportar_SAVI <- ee_image_to_drive(
SAVI,
description = "SAVI",
scale = 10,
crs = "EPSG:4326",
region = shp_depto$geometry())
exportar_SAVI$start()

ARVIS2 <- imagen$select('ARVIS2')
exportar_ARVIS2 <- ee_image_to_drive(
ARVIS2,
description = "ARVIS2",
scale = 10,
crs = "EPSG:4326",
region = shp_depto$geometry())
exportar_ARVIS2$start()
```


### **25.Cargar las bandas exportadas**
```{r}
ARVIS2 <- raster("C:/Tesis/ARVIS2_media.tif")
ND54S2 <- raster("C:/Tesis/ND54S2_media.tif")
ND118A <- raster("C:/Tesis/ND118A_media.tif")
NDVI_RE <- raster("C:/Tesis/NDVI_RE_media.tif")
NDVIS2 <- raster("C:/Tesis/NDVIS2_media.tif")
B2 <- raster("C:/Tesis/B2_media.tif")
B3 <- raster("C:/Tesis/B3_media.tif")
B4 <- raster("C:/Tesis/B4_media.tif")
B5 <- raster("C:/Tesis/B5_media.tif")
B6 <- raster("C:/Tesis/B6_media.tif")
B7 <- raster("C:/Tesis/B7_media.tif")
B8 <- raster("C:/Tesis/B8_media.tif")
B8A <- raster("C:/Tesis/B8A_media.tif")
B11 <- raster("C:/Tesis/B11_media.tif")
B12 <- raster("C:/Tesis/B12_media.tif")
SAVI <- raster("C:/Tesis/SAVI_media.tif")
```

### **26.Resolución de las bandas e índices de Sentinel-2**
```{r}
raster::res(ARVIS2)
raster::res(B12)
raster::res(B3)
compareRaster(B4, B2)
```

### **27.Remuestreo de las bandas e índices de Sentinel-2 para logar una resolución de 10 m**
```{r}
B5 <- resample(B5, B4, method='bilinear')
B6 <- resample(B6, B4, method='bilinear')
B7 <- resample(B7, B4, method='bilinear')
B8A <- resample(B8A, B4, method='bilinear')
B11 <- resample(B11, B4, method='bilinear')
B12 <- resample(B12, B4, method='bilinear')
ND54S2 <- resample(ND54S2, B4, method='bilinear')
NDVI_RE <- resample(NDVI_RE, B4, method='bilinear')
ND118A <- resample(ND118A, B4, method='bilinear')
```


### **28.Generación de una pila raster o raster stack**
```{r}
stack_datos <- stack(list(ARVIS2, NDVIS2, B2, B3, B4, B5, B6, B7, B8, B8A, B11, B12, ND54S2, NDVI_RE, ND118A, SAVI))
names(stack_datos)
```

### **29.Mapear predicciones y guardar raster**
```{r}
mapa_altura23 <- raster::predict(model=modelo1, object=stack_crop)
palette <- matlab.like(20)
plot(mapa_altura23, col=palette)
writeRaster(mapa_altura23, filename= "C:/Tesis/altura_media.tif", format='GTiff')
```

























































